臺灣高等法院交通事件裁定　　　　　　 94年度交抗字第691號
抗　告　人
即受處分人　甲○○
上列抗告人因違反道路交通管理處罰條例案件，不服台灣桃園地
方法院，中華民國94年8月18日所為裁定（94年度交聲字第314號
），提起抗告，本院裁定如下：
    主  文
抗告駁回。
    理  由
一、抗告意旨略以：受處分人係在舉發地點之白線緊靠路邊停車
    ，該處無任何「標誌」告示禁止停車，停車後該車道仍寬敞
    ，會車無虞，且該處車流量少，不妨礙他車通行。其所停放
    之位置，未超出合理使用範圍而妨礙通行，後方下山車輛仍
    可於本車道內行駛，不需跨越對向車道。又舉發時間為早上
    10 時38分，當時該路段每分鐘約3至4部車之流量，應屬車
    流量少。執法單位舉發違規事實引用「在顯有妨礙他車通行
    處所停車」，明顯牽強云云。
二、經查：
（一）、抗告人即受處分人甲○○所駕駛之車牌號碼2625-FJ自
        用小客車，於民國93年10月31日10時38分許，停於101
        甲線道大屯山自然公園路段之側白線處，車身已踰越白
        線左側，佔用部分車道，為受處分人所不爭執，且有國
        家公園警察大隊警員所拍攝之舉發照片在卷可稽（見原
        審卷第28頁），是受處分人所有之2625-FJ自用小客車
        於前揭時間、地點停車之事實，已堪認定。
（二）、按「汽車停車時，應依左列規定：...9、顯有妨害他車
        通行之處所，不得停車。」道路交通安全規則第112 條
        第1項第9款設有明文；「汽車駕駛人停車時，有左列情
        形之一者，處新臺幣600元以上1,200元以下罰鍰：...5
        、在顯有妨礙他車通行處所停車者。」為道路交通管理
        處罰條例第56條第1項第5款所明定。
（三）、又「白實線.... 設於路側者，作為車輛停放線」，固
        為道路交通標誌標線設置規則第149條規定第1項第3款
        所規定，惟駕駛人於路側劃有白線路段停車時，仍應注
        意其停車是否顯有妨害他車之通行，否則道路交通安全
        規則第112條第1項第9款規定，即失其規範之意義。依
        舉發照片所示，受處分人前開自小客車停車之路段，是
        雙向單車道之道路，路段中劃黃虛線（依交通標誌標線
        設置規則第149條規定第1項第2款規定，黃虛線設於路
        段中，用以分隔對向車道），受處分人之汽車車身幾乎
        停於車道內，以照片中汽車之寬度為比對標準，該車道
        所剩之寬度確實顯已不足供一部汽車通行，倘欲行經該
        處之汽車勢必需跨越路中間之黃虛線始能通行，足認受
        處分人汽車停於該處確已明顯妨害他車通行。則受處分
        人辯稱：停車後該車道仍寬敞，會車無虞云云，顯不足
        採。其復辯稱：該處車流量少，不妨礙他車通行云云云
        云。然依上開違規照片所示，路邊已經停放一排違規佔
        用車道之車輛，違規停放車輛路旁空地停滿上山旅遊之
        車輛，依客觀情形觀之，車流量已相當多，而舉發違規
        之時間為早上10時38分許，尚有許多遊客駕車上山旅遊
        ，勢必妨害其他旅客駕車通行，是其所辯顯不足採。
（四）、綜上事證，受處分人之上開汽車確在顯有妨害他車通行
        處所停車，原處分機關據以裁罰新台幣900元，其處分
        並無不當。原裁定駁回其異議，認事用法均無違誤，受
        處分人之抗告為無理由，應予駁回。
四、據上論斷，應依道路交通案件處理辦法第26條、刑事訴訟法
    第412條，裁定如主文。
中　　華　　民　　國　　94　　年　　12　　月　　19　　日
                  刑事第十六庭審判長法　官  曾德水
　　　　　　　　　　　　　　　　    法  官  杜惠錦
　　　　　　　　　　　　　　　      法  官  廖紋妤
以上正本證明與原本無異。
不得再抗告。
                                    書記官  王增華
中　　華　　民　　國　　94　　年　　12　　月　　20　　日
